臺灣臺中地方法院刑事裁定
111年度毒聲字第718號
聲  請  人  臺灣臺中地方檢察署檢察官
被      告  鄭宇宸



上列聲請人因被告違反毒品危害防制條例案件（111年度毒偵字
第1630號），聲請將被告送勒戒處所觀察、勒戒（111年度聲觀
字第482號），本院裁定如下：
    主    文
甲○○施用第二級毒品，應送勒戒處所觀察、勒戒，其期間不得逾
貳月。
    理    由
一、聲請意旨略以：被告甲○○基於施用第二級毒品大麻之犯意，
    於民國111年1月20日凌晨4時許為警採尿時回溯96小時内，
    在不詳地點，以不詳方式，施用第二級毒品大麻1次。嗣於1
    11年1月20日2時25分許，駕駛車牌號碼00-0000號自用小客
    車，行經臺中市太平區新安街與太文路71巷交岔路口，因查
    無車主汽車駕駛執照而為警攔查，當場扣得第三級毒品愷他
    命12包（總純質淨重23.4359公克）、含有第三級毒品4-甲
    基甲基卡西酮（總純質淨重4.97公克）、微量第三級毒品甲
    基-N,N-二甲基卡西酮成分之毒品咖啡包72包（涉犯毒品危
    害防制條例第11條第5項之持有第三級毒品純質淨重5公克以
    上部分，業經臺灣臺中地方檢察署檢察官以111年度偵字第9
    566號聲請簡易判決處刑）；復於同日4時許，經警徵得其同
    意，採集其尿液送驗，結果呈大麻代謝物陽性反應。被告犯
    毒品危害防制條例第10條第2項之施用第二級毒品罪嫌，爰
    依同條例第20條第1項規定，聲請裁定將被告送勒戒處所觀
    察、勒戒等語。
二、按犯毒品危害防制條例第10條之罪者，檢察官應聲請法院裁
    定，或少年法院（地方法院少年法庭）應先裁定，令被告或
    少年入勒戒處所觀察、勒戒，其期間不得逾2月，毒品危害
    防制條例20條第1項定有明文。
三、訊據被告否認有何施用第二級毒品大麻之犯行，辯稱：伊最
    後一次施用毒品係於查獲前約2個月施用愷他命及毒品咖啡
    包云云。惟查：
(一)被告於111年1月20日凌晨4時許，經警採集其尿液送驗結果
    ，確經檢出大麻代謝物陽性反應，檢出濃度為31ng/mL，此
    有勘察採（驗）證同意書、臺中市政府警察局保安警察大隊
    委託鑑驗尿液代號與真實姓名對照表、欣生生物科技股份有
    限公司111年2月17日濫用藥物尿液檢驗報告各1份在卷可稽
    。
(二)被告雖否認曾施用大麻，而以前詞置辯。惟查本案送驗之被
    告尿液係由警方提供乾淨之檢體空瓶，由被告親自排放、收
    集後，警方在被告面前封瓶，再由被告親自捺印封緘之事實
    ，業經被告於警詢時供述明確，可見上開經警採集後送請欣
    生生物科技股份有限公司檢驗之尿液，確係被告所親自排放
    之尿液無疑，並無與他人尿液混淆或污染之虞。且按所謂「
    偽陽性」係指尿液中不含某成分，而檢驗顯示含有該成分之
    現象。尿液初步篩檢採用免疫學法，因結構類似之成分亦可
    能產生反應，而呈「偽陽性」，但初步篩檢陽性檢體需再以
    氣相層析質譜儀法進行確認檢驗，不致有「偽陽性」結果，
    此有行政院衛生署管制藥品管理局（現改制為衛生福利部食
    品藥物管理署，下仍稱管制藥品管理局）97年1月21日管檢
    字第0970000579號函可參。又個別毒品施用後於尿液中可檢
    出之時間，受施用劑量及頻率、施用方式、飲水量之多寡、
    個人體質及其代謝情況、採集尿液時間點等因素有關，仍須
    依個案而異。依Vandevenne等人之文獻報告，吸食一支大麻
    煙可檢測出其代謝物時間為2至4天，慣用者可檢測到之時間
    可達1個月，甚至長達3個月，亦經行政院衛生署管制藥品管
    理局以95年8月3日管檢字第0950007852號函釋甚明。被告之
    尿液既經檢出大麻代謝物之成分，且濃度達31ng/ml，又無
    證據足認被告為大麻慣用者，揆諸前揭說明，則被告在上開
    採尿之時間回溯4日內之某時（應排除被告遭警方查獲而受
    拘束之期間），應曾有施用第二級毒品大麻之情。
(三)綜上所述，被告施用第二級毒品犯行，事證明確，堪予認定
    。又被告供稱其前未曾因施用毒品案件經觀察、勒戒或強戒
    治執行完畢，並有臺灣高等法院被告前案紀錄表1份在卷可
    佐。從而，本件聲請人聲請本院裁定令被告入勒戒處所觀察
    、勒戒，核屬正當，應予准許。
四、依毒品危害防制條例第20條第1項，裁定如主文。
中　　華　　民　　國　　111 　年　　7 　　月　　12　　日
                  刑事第十三庭  法  官  李宜娟
以上正本證明與原本無異。
如不服本裁定，應於送達後5日內，向本院提出抗告狀。
                                書記官  蕭訓慧
中　　華　　民　　國　　111 　年　　7 　　月　　12　　日